# 职工借款支付的现金，现金流是支付其他与经营活动有关的现金？

提问人：安钦 时间：2011-05-16 17:27:51
职工借款支付的现金，现金流是支付其他与经营活动有关的现金？

回答人：chenyiwei
如果属于暂借款性质，最终要向该职工收回的，可以这样处理。

回答人：chenyiwei
回复 藤椅 安钦 的帖子如果是营业税、土地增值税等与该“无形资产——土地使用权”处置行为有直接对应关系的税项，可以作为“支付的其他与投资活动有关的现金”列报。所得税不能列入此项。

提问人：fanxu7788 时间：2011-11-03 21:32:22
回复 chenyiwei 的帖子
还是觉得应计入“支付的各项税费”项目，这个项目应当反映的是企业现金支付的各项税费。

回答人：chenyiwei
能够区分清楚，对应关系明确的，还是尽可能分清楚。只有无法通过一个合理的基础进行可靠的分类时，才全部作为经营活动处理。

提问人：a8730760 时间：2016-03-04 12:43:11
备用金收回时多余的现金，现金流是收到其他还是冲减支付其他。

回答人：chenyiwei
收到其他。